---
title: "Linear Regression"
---

More about this website.

```{r setup, include=FALSE}
knitr::opts_chunk$set(echo = TRUE)

#source("C:/Users/Schliebs/OneDrive/github/Applied_Econometrics_with_R/loaddata_soep.R")
source("loaddata_soep.R")

```



# Load Packages

At first, we need to load some packages. If you do not have them installed them yet, please do so once.

```{r,warning = FALSE}
library(ggplot2)
library(hrbrthemes) 
library(extrafont)
```


# Laden des Datensatzes: 

Hierfür verwenden wir die Daten, die wir bereits im Datamanagement-Teil eingelesen haben. 


Ein erster Überblick
```{r,warning = FALSE}
str(SOEP_data)

head(SOEP_data)

```

# Einfache Scatterplots

## Zusammenhang Sympathie Jamaika ~ Migrationseinstellung

```{r,warning = FALSE}
ggplot(data = SOEP_data,               # GGplot starten und Datensatz angeben
       mapping = aes(x = alter,        # Specify mapping: aestethics (variable stuff)
                     y = netinc)) +  
  geom_jitter()   
```

## Hinzufügen einer Regressionsgerade
```{r,warning = FALSE}
ggplot(data = SOEP_data,                          
       mapping = aes(x = alter,        
                     y = netinc)) +  
  geom_jitter() + 
  geom_smooth(method = "lm") # lineare Regressionsgerade

```



## Unterscheiden nach Parteiidentifikation (farblich)

```{r,warning = FALSE}
ggplot(data = SOEP_data,                          
       mapping = aes(x = alter,        
                     y = netinc,
                     col = sex)) +  # groupieren nach Color !
  geom_jitter() + 
  geom_smooth(method = "lm",se = FALSE) # wir schalten die Konfidenzintervalle aus 
```


## Die Farben sind optimierbar: 
```{r,warning = FALSE}
ggplot(data = SOEP_data,                          
       mapping = aes(x = alter,        
                     y = netinc,
                     col = sex)) +  
  geom_jitter(alpha = 0.7) +  # wir machen die Punkte ein bisschen durchsichtig
  geom_smooth(size = 2,method = "lm",se = FALSE)+ 
  scale_color_manual(values = c("maennlich" = "pink",  # wir weisen den Parteien farben zu
                                "weiblich" = "blue"),
                     name = "Geschlecht",
                     labels = c("Mann","Frau"))

```


## Achsenlabels
```{r,warning = FALSE}
ggplot(data = SOEP_data,                          
       mapping = aes(x = alter,        
                     y = netinc,
                     col = sex)) +  
  geom_jitter(alpha = 0.7) +  
  geom_smooth(size = 2,method = "lm",se = FALSE)+ 
  scale_color_manual(values = c("maennlich" = "pink",  
                                "weiblich" = "blue"),
                     name = "Geschlecht",
                     labels = c("Mann","Frau")) + 
  labs(x = "Alter", 
       y = "Nettoeinkommen",
       title = "Titel",
       subtitle = "Untertitel",
       caption = "whatever")
```



## Schönes Theme
Jetzt noch ein Theme und sichern unter dem Objekt gg1
```{r,warning = FALSE}
gg1 <-  # zuweisen
  ggplot(data = SOEP_data,                          
       mapping = aes(x = alter,        
                     y = netinc,
                     col = sex)) +  
  geom_jitter(alpha = 0.7) +  
  geom_smooth(size = 2,method = "lm",se = FALSE)+ 
  scale_color_manual(values = c("maennlich" = "pink",  
                                "weiblich" = "blue"),
                     name = "Geschlecht",
                     labels = c("Mann","Frau")) + 
  labs(x = "Alter", 
       y = "Nettoeinkommen",
       title = "Titel",
       subtitle = "Untertitel",
       caption = "whatever")#+
 theme_ipsum(grid = "Y") #Theme mit schöner Schrit und mit horizontalen Grid-Linien

gg1 #print
```


## Output zum Einbinden ins Paper

### Entweder pdf
```{r,warning = FALSE,eval=FALSE}
ggsave(filename = "results/soep_jitterplot.pdf",
       plot = gg1,
       device = "pdf",
       width = 10,
       height = 6,
       dpi = 2000)
```


### oder png
```{r,warning = FALSE,eval=FALSE}
ggsave(filename = "results/soep_jitterplot.png",
       plot = gg1,
       device = "png",
       width = 10,
       height = 6,
       dpi = 2000)
```





#######################################################################

# Barplots Wahlentscheidung

## Eindimensional
```{r,warning = FALSE}
table(SOEP_data$netinc)
```

## Haeufigkeitsverteilung der Zweitstimme
```{r,warning = FALSE}
ggplot(data = SOEP_data) + 
  geom_bar(aes(x = inc_kat))
```

               
## In Prozent
```{r,warning = FALSE}
ggplot(data = SOEP_data) + 
  geom_bar(aes(x = inc_kat,
               y = (..count..)/sum(..count..))) # relative haeufigkeit 

```




## Twodimensional Barplots  
```{r,warning = FALSE}

# Descriptive overview
round(
  prop.table(
  table(zweit = SOEP_data$inc_kat,
        erst = SOEP_data$sex),margin = 1),2)


# In plot
gg1 <- #objekt zuweisen
  ggplot(data = SOEP_data) + 
  geom_bar(aes(x = inc_kat,
               y = (..count..),
               fill = sex))+ # relative haeufigkeit + 
  scale_fill_manual(values = c("maennlich" = "pink",  
                                "weiblich" = "blue"),
                     name = "Geschlecht",
                     labels = c("Mann","Frau")) + 
  labs(x = "Einkommensquartil", 
       y = "Haeufigkeit",
       title = "Titel",
       subtitle = "Untertitel",
       caption = "whatever") + 
  theme_ipsum(grid = "Y")
gg1 #print
```



## Output to pdf
```{r,warning = FALSE,eval=FALSE}
ggsave(filename = "results/soep_barplot.pdf",
       plot = gg1,
       device = "pdf",
       width = 10,
       height = 6,
       dpi = 1000)
```
