---
title: "Econometrics with R"
author: "Benedikt Fritz & Marcel Schliebs"
date: "1 Februar 2018"
---

```{r setup, include=FALSE}
knitr::opts_chunk$set(echo = TRUE)
```
***
# Hello

Hi everyone from Benedikt and Marcel and welcome to this introductory **Applied Econometrics with R** tutorial. The following paragraphs shall get you familiar with R and hopefully make you full-fledged data scientists in no time. So let's get started. 

hier noch bisschen motivational stuff why R geil ist


***
# Technical Set-Up
***
## Installation

Hier Erklärung was was und links R-Studio + R download für windows und mac

***
## First Steps

Oberfläche erklären. Skript/Concole, usw. Evtl. screenshots

***
## Working Directories/PROJECTS

ordner erstellen mit projekt

***
## Packages

was sind packages (sammlungen von funktionen, wie installiere und lade ich blabla)



***
# taschenrechneR

***
### ```# lorem ipsum```
Kommentar. Alles was nach dem Kommentarzeichen in der Zeile erscheint wird von 
R nicht interpretiert  

```{r}
1+1 #Hier habe ich eins und eins zusammengezählt
```	
  
***
### ```y <- x```  
Zuweisung, y wird x zugewiesen.	
```{r}
a <- "hello world"
a
```	
Anwendung: Datensatz einlesen. Zuweisung des Rückgabewertes der Funktion 
read_spss zu einem Objekt in R.
```
ess <- read_spss(blabla SOEP) 
```

***
### ```x[.]```  
Indizieren eines Vektors	
```{r}
a <- c(1,2,3)
names(a) <- c("q","r","s")
a[1]
a[c(TRUE,TRUE,FALSE)]
a["s"]
```	
Anwendung: Selektieren, Programmieren, Rekodieren

